【裁判字號】    89,訴,683
【裁判日期】    890815
【裁判案由】    毒品危害防制條例
【裁判全文】
臺灣板橋地方法院刑事判決                          八十九年度訴字第六八三號
    公  訴  人  臺灣板橋地方法院檢察署檢察官
    被      告  乙○○
右列被告因違反毒品危害防制條例案件，經檢察官提起公訴（八十九年度毒偵字第一
五七五號、八十九年度毒偵字第一八七二號），本院判決如左：
    主  文
乙○○連續施用第一級毒品，處有期徒刑柒月。
    事  實
一、乙○○前因施用第一、二級毒品案件，經臺灣板橋地方法院檢察署檢察官聲請本
    院於民國八十八年六月十六日以八十八年度毒聲字第三七二五號裁定（公訴人誤
    載為三六二五號裁定）送觀察、勒戒後，認無繼續施用毒品之傾向，而經該署檢
    察官於八十八年七月九日以八十八年度偵緝字第一○三五號為不起訴處分確定。
    詎乙○○仍不知悔改，又基於施用第一級毒品海洛因之概括犯意，自八十八年十
    月中旬某日起迄八十九年二月二日止，連續在臺北縣蘆洲市○○路三七號三樓、
    臺北縣樹林市○○街一五四號三樓之友人甲○○住處及臺北縣中和市不詳地址之
    友人住處，以針筒注射方式，非法施用第一級毒品海洛因多次。嗣為警先於八十
    八年十月二十七日十八時五十分許在臺北市○○街二二二號前查獲，復於八十九
    年二月二日十八時許，在臺北縣樹林市○○街一五四號三樓甲○○住處與甲○○
    、丙○○（檢察官另行偵辦）一同查獲，並扣得丙○○所有之安非他命一包（毛
    重○‧八公克），及甲○○所有之安非他命一包（毛重一‧五公克）、海洛因一
    包（毛重○‧二公克）、注射針筒一支、施用毒品器具一個、鋁箔紙一張。乙○○本次施用第一級毒品海洛因犯行，經臺灣板橋地方法院檢察署檢察官聲請本院
    於八十九年二月三日以八十八年度毒聲字第一○四二號裁定送觀察、勒戒後，認
    有繼續施用毒品傾向，復依該署檢察官聲請本院於八十九年三月四日以八十九年
    度毒聲字第一六六九號裁定將其送強制戒治施以強制戒治一年，現強制戒治中。
二、案經臺北縣警察局樹林分局報告暨臺北市政府警察局內湖分局移送臺灣士林地方
    法院檢察署呈請臺灣高等法院檢察署核轉臺灣板橋地方法院檢察署檢察官偵查起
    訴。
    理  由
一、右揭犯罪事實，業據被告乙○○迭於警訊、偵查及本院審理中坦承不諱，且被告
    於八十八年十月二十七日二十時許及八十九年二月二日二十一時三十時許為警查
    獲所採取之尿液檢體，經檢驗結果，均有嗎啡陽性反應，有台北市立療養院煙毒
    尿液檢驗報告書（七）及法務部調查局八十九年六月十二日（八九）陸（一）字
    第八九○三九一八三號檢驗通知書三紙附卷可稽，被告前開不利於己之自白核與
    事實相符，應堪採信。
二、又被告前因施用第一級、第二級毒品案件，經臺灣板橋地方法院檢察署檢察官聲
    請本院於八十八年六月十六日以八十八年度毒聲字第三七二五號裁定送觀察、勒
    戒後，認無繼續施用毒品之傾向，而經該署檢察官於八十八年七月九日以八十八
    年度偵緝字第一○三五號為不起訴處分確定，有上開裁定、不起訴處分書及臺灣
    高等法院被告全國前案紀錄表各乙紙在卷可按，其五年內再犯本件施用第一級毒
    品犯行，經臺灣板橋地方法院檢察署檢察官聲請本院於八十九年二月三日以八十
    八年度毒聲字第一○四二號裁定送觀察、勒戒後，認有繼續施用毒品傾向，復依
    該署檢察官聲請本院於八十九年三月四日以八十九年度毒聲字第一六六九號裁定
    將其送強制戒治施以強制戒治一年，復有卷附之八十八年度毒聲字第一○四二號
    、八十九年度毒聲字第一六六九號裁定二紙及臺灣臺北看守所附設勒戒處所八十
    九年二月二十二日所出具有無繼續施用毒品傾向證明書附卷可稽，其二犯毒品危
    害防制條例第十條之罪，應堪認定。本件事證明確，應依法論科。
三、按毒品危害防制條例業於八十六年十月三十日經立法院三讀通過，嗣於八十七年
    五月二十日經總統公布，於八十七年五月二十二日零時起生效施行，海洛因依該
    條例第二條第二項第一款之規定，係屬第一級毒品，復依該條例第十條規定，施
    用第一級毒品者，處六月以上，五年以下有期徒刑，但第一次施用毒品者，檢察
    官應先將被告送勒戒處所觀察、勒戒；經觀察、勒戒後無繼續施用毒品之傾向者
    ，應由檢察官為不起訴之處分，有繼續施用毒品之傾向者，由檢察官聲請法院裁
    定令入戒治處所施以強制戒治，其期間為一年；依前項規定為不起訴之處分後，
    五年內再犯第十條之罪，經觀察、勒戒後，認有繼續施用毒品之傾向或三犯以上
    者，不適用前項之規定，毒品危害防制條例第二十條第一、二、三項分別定有明
    文。被告前因施用第一級、第二級毒品案件，經送觀察、勒戒後，認無繼續施用
    毒品之傾向，而由臺灣板橋地方法院檢察署檢察官為不起訴處分確定，其於五年
    內又犯本件施用第一級毒品海洛因之犯行，經觀察、勒戒後，有繼續施用毒品之
    傾向，已如前述，揆諸前開規定，核被告所為，係犯同條例第十條第一項施用第
    一級毒品罪，其施用第一級毒品海洛因前後持有第一級毒品海洛因之低度行為，
    為施用之高度行為所吸收，不另論罪。又其多次施用第一級毒品海洛因之犯行，
    時間緊接，構成要件相同，顯係基於概括之犯意為之，應依刑法第五十六條連續
    犯之規定論以一罪，並加重其刑，公訴意旨雖僅及於被告八十八年十月二十七日
    二十時前九十六小時內之某時點後之施用毒品犯行，惟與前揭事實欄所示被告施
    用毒品未據起訴部分，時間緊接，構成要件相同，顯有連續犯之裁判上一罪關係
    ，本院對此自應併予審理，合此說明。爰審酌被告施用毒品戕害身心、害人害己
    及被告前因施用毒品，經法院送觀察、勒戒後，猶不思戒絕革除惡習，仍二犯本
    件施用毒品犯行；惟被告犯罪後坦承犯行併犯罪之動機、目的、手段、品行、生
    活狀況、智識程度、犯罪所生之損害，犯後態度等一切情狀，量處如主文所示之
    刑。至被告於八十九年二月二日十八時許，為警在臺北縣樹林市○○街一五四號
    三樓甲○○住處與甲○○、丙○○一同查獲並扣得如事實欄所示之物，其中安非
    他命一包（毛重○‧八公克）係丙○○所有，其餘之安非他命一包（毛重一‧五
    公克）、海洛因一包（毛重○‧二公克）、注射針筒一支、施用毒品器具一個及
    鋁箔紙一張係甲○○所有乙節，經被告供承在卷，且與證人即八十九年二月二月
    與被告一同為警查獲之丙○○證述：扣案之安非他命○‧八公克那包是我的，其
    餘是甲○○的，沒有乙○○的等語相符（詳本院八十九年七月六日訊問筆錄），
    又被告否認使用前揭扣案物品（詳本院八十九年八月一日審判筆錄），復查無其
    他積極證據證明此扣案物品，與被告本次施用毒品之行為有關，是礙難於本件判
    決宣告沒收，併此敘明。
四、至被告於本院審理時固坦承自八十八年十月起迄八十九年二月間，連續施用第二
    級毒品安非他命二、三次等情在卷（詳本院八十九年八月一日審判筆錄），且被
    告於八十九年二月二日二十一時三十時許為警查獲所採取之尿液檢體，經檢驗結
    果，有甲基安非他命陽性反應，有法務部調查局八十九年六月十二日（八九）陸
    （一）字第八九○三九一八三號檢驗通知書乙紙附卷可稽，堪認被告有施用第二
    級毒品之犯行無訛，然此部分未據公訴人起訴，且與前開論罪科刑部分無何裁判
    上一罪之關係，本院無從審究，另由檢察官另行偵辦，併此敘明。
據上論斷，應依刑事訴訟法第二百九十九條第一項前段，毒品危害防制條例第十條第
一項，刑法第十一條前段、第五十六條，判決如主文。
本案經檢察官曾文鍾到庭執行職務
中      華      民      國      八十九      年     八     月    十五    日
              臺灣板橋地方法院刑事第四庭
                                          審判長法  官  許仕楓
                                                法  官  許必奇
                                                法  官  游秀雯
右正本證明與原本無異。
如不服本判決應於送達後十日內向本院提出上訴狀。
                                                書記官  吳尚文
中      華      民      國      八十九      年     八     月    十八    日
附錄本案論罪科刑法條全文：
毒品危害防制條例第十條：
施用第一級毒品者，處六月以上五年以下有期徒刑。
施用第二級毒品者，處三年以下有期徒刑。


司法院資訊處製作；財團法人民間司法改革基金會備份。
